【裁判字號】    95,抗,60
【裁判日期】    950124
【裁判案由】    假扣押
【裁判全文】
臺灣高等法院臺中分院民事裁定            95年度抗字第60號
    抗告人  甲○○
上列抗告人因與相對人乙○○間假扣押事件，對於中華民國94年
11月21日臺灣苗栗地方法院94裁全字第1514號所為裁定提起抗告
，本院裁定如下：
    主  文
抗告駁回。
抗告程序費用由抗告人負擔。
    理  由
一、相對人即債權人（下稱相對人）原聲請意旨略以：相對人與
    抗告人即債務人（下稱抗告人）於民國92年12月18日簽定聘
    任合約書（下稱系爭合約），內載「一乙方（即相對人）受
    聘於甲方（即抗告人）開設之佛祐診所（址設苗栗縣後龍鎮
    ○○路三九號）為負責醫師並實際看診工作。乙方應提供衛
    生單位及健保規定之相關證照，配合申請開業執照及健保門
    診與復健合約。二薪資：1.每月：新臺幣參拾萬元整（每月
    底發放）。2.分紅：當月全部營收（包含門診、復健之全部
    現金及健保給付）若超過壹佰萬時，其超出部分之20％給乙
    方作為紅利（最低紅利，每月保障為新臺幣五萬元整）? 紅
    利應於次月健保給付入帳即計算發放。? 既有每月紅利，故
    年終不再領取紅利或獎金。」系爭合約第一條、第二條定有
    明文。惟自94年7、8月間起抗告人即短付應付相對人薪資，
    上開期間短付薪資達新台幣（下同）15萬元。抗告人至94年
    10月31日晚間突然通知相對人，佛祐診所自隔日起休診3日
    。嗣於同年11月4日片面宣布不再繼續營運該診所，對於依
    約給付予相對人之94年10月份薪資及最低紅利分紅共計35萬
    元，則分文未付。合計抗告人於兩造上開合約期間內（迄至
    94年10月31日止），共積欠相對人50萬元整。頃聞抗告人疑
    有搬移、隱匿財產，以脫免執行之情形，恐致日後有不能強
    制執行或甚難執行之虞。相對人為保全全部債權之強制執行
    ，願供擔保以代釋明，爰依民事訴訟法第522條：「債權人
    就金錢請求或得易為金錢請求之請求，欲保全強制執行者，
    得聲請假扣押。」規定，聲請就抗告人所有財產於50萬元之
    範圍內予以假扣押，以維權益等語。
二、原法院裁定意旨略以：相對人主張其對抗告人有薪資請求權
    50萬元一節，業據其提出合約書及佛祐診所員工會議紀錄影
    本各一份在卷為證，可認為有相當釋明。雖相對人主張之假
    扣押原因，未能盡釋明之責，惟既陳明願供擔保，應認足補
    其釋明之欠缺，因而裁定准許相對人以17萬元為抗告人供擔
    保後，得對抗告人之財產於50萬元之範圍內為假扣押，及抗
    告人如為相對人供擔保50萬元後，得免為或撤銷扣押，核並
    無不合。
三、抗告意旨略以：依民事訴訟法第525條第1項第2款規定，聲
    請假扣押應表明「請求及其原因事實」。本件假扣押聲請人
    即相對人泛言有薪資請求權，卻未對其存在的原因為？事實
    為何？作出詳細的說明及舉證，故其聲請假扣押，實不合程
    式要求。是原裁定准許假扣押，並非妥適。爰依法抗告，求
    為廢棄原裁定等語。
四、按假扣押之聲請，應表明下列各款事項：「．．二請求及其
    原因事實．．．」，民事訴訟法第525條第1項第2款定有明
    文。次按，「請求及假扣押之原因，應釋明之；該項釋明如
    有不足，而債權人陳明願供擔保或法院認為適當者，法院得
    定相當之擔保，命供擔保後為假扣押」，同法第526條第1、
    2項亦定有明文。經查，相對人為本件聲請，並陳明願供擔
    保，俾該擔保將來得賠償抗告人之損害，已如前述，揆諸上
    開規定，應認已補足其釋明之欠缺。原法院因而裁定准其供
    擔保後得為假扣押，並無不合。抗告意旨執前詞指摘原裁定
    不當，為無理由，應予駁回。
據上論結，本件抗告為無理由，爰裁定如主文。
中    華    民    國    95    年    1     月    24    日
                    民事第七庭審判長法  官  袁再興
                                    法  官  盧江陽
                                    法  官  陳賢慧
以上正本係照原本作成。
經許可得抗告。
如不服本裁定應於送達後十日內向本院提出抗告狀，並繳納抗告
費新臺幣1,000元。
                                    書記官  金珍華
中    華    民    國    95    年    1     月    26    日
                                                      Ｂ


司法院資訊處製作；財團法人民間司法改革基金會備份。
